臺灣高等法院刑事裁定
110年度聲字第2864號
聲  請  人  臺灣高等檢察署檢察官
受  刑  人  馮俊義




上列聲請人因受刑人數罪併罰有二裁判以上，聲請定其應執行之
刑（聲請案號：110年度執聲字第1059號），本院裁定如下：
　　主　文
馮俊義所犯如附表所示之罪，應執行有期徒刑貳拾玖年。
　　理　由
一、聲請意旨略以：上列受刑人馮俊義（下稱受刑人）因違反毒
    品危害防制條例等罪，先後經判決確定如附表所示，應依刑
    法第50條第1項、第53條、第51條第5款規定，定其應執行之
　　刑，爰依刑事訴訟法第477條第1項聲請裁定等語。
二、按裁判確定前犯數罪者，併合處罰之；數罪併罰，有二裁判
    以上者，依刑法第51條之規定，定其應執行之刑，刑法第50
    條第1項前段、第53條分別定有明文。又數罪併罰，有二裁
    判以上，依同法第51條規定，定其應執行之刑，其宣告多數
    有期徒刑者，於各刑中之最長期以上，各刑合併之刑期以下
    ，定其刑期，但不得逾30年，刑法第53條及第51條第5款分
    別定有明文。
三、查受刑人因犯如附表各編號所示14罪，先後經臺灣新北地方
    法院及本院先後判處如附表所示之刑，均經分別確定在案，
    茲檢察官聲請定其應執行之刑，本院審核認聲請為正當，爰
    審酌附表編號1、2所示均為未經許可，寄藏可發射子彈具有
    殺傷力之改造手槍罪，犯罪時間各為105年6月28日、105年3
    月中某時，附表編號3所示為販賣第二級毒品未遂罪，犯罪
    時間為105年4月28日，附表編號4所示為未經許可，持有槍
    砲之主要組成零件罪，犯罪時間為104年12月間某日，附表
    編號5所示均為販賣第一級毒品罪，犯罪時間為105年1月23
    日，附表編號6所示均為販賣第二級毒品罪，犯罪時間為105
    年2月11日，附表編號7、10、14所示均為販賣第二級毒品罪
    ，犯罪時間為105年4月30日、105年5月14日、105年6月19日
    ，附表編號8、9、11、12、13所示均為販賣第二級毒品罪，
    犯罪時間為105年5月14日、105年5月17日、105年5月19日、
    105年5月26日、105年6月1日，犯罪時間相近，行為態樣、
    手段及動機相同或相似，責任非難重複程度甚高，並對受刑
    人犯如附表數罪各自整體非難評價及刑法量刑公平正義理念
    之內部限制，復權衡受刑人之責任與整體刑法目的及相關刑
    事政策，爰於各刑中之最長期（16年2月）以上，各刑合併
    之刑期（135年9月）以下，定其應執行之刑如主文所示。
四、依刑事訴訟法第477條第1項，刑法第2條第1項但書、第50條
    第2項、第53條、第51條第5款，裁定如主文。
中　　華　　民　　國　　110 　年　　7 　　月　　27　　日
                  刑事第九庭    審判長法　官  潘翠雪
                                      法　官  俞秀美
                                      法　官  陳俞婷
以上正本證明與原本無異。
如不服本裁定，應於收受送達後五日內向本院提出抗告狀。
                                      書記官  陳君彌
中　　華　　民　　國　　110 　年　　7 　　月　　28　　日
附表
編         號  1 2 3 罪         名  槍砲彈藥刀械管制條例 槍砲彈藥刀械管制條例 毒品危害防制條例 宣   告   刑  有期徒刑3年8月 有期徒刑4年2月 有期徒刑3年10月 犯 罪 日 期  105年6月28日 105年3月中某時 105年4月28日上午6時許 偵查(自訴)機關年度案號  新北地檢105年度偵字第19599號 新北地檢105年度偵字第24623號 新北地檢105年度偵字第13348號、105年度毒偵字第 3561、3562、5169號  最  後  事實審 法  院 新北地院 臺灣高院 臺灣高院  案  號 105年度訴字第1078號 106年度上訴字第217號 106年度上訴字第1226號  判  決日  期 106年3月31日 106年4月18日 106年8月2日   確定   判決 法  院 新北地院 臺灣高院 臺灣高院  案  號 105年度訴字第1078號 106年度上訴字第217號 106年度上訴字第1226號  判決確定日期 106年5月5日 106年7月3日 106年9月12日 是否得易科罰金        否       否       否 備         註  新北地檢109年度執更字第93號（編號1至6經本院以108年度聲字第2763號裁定應執行刑有期徒刑25年）   
編         號  4 5 6 罪         名  槍砲彈藥刀械管制條例 毒品危害防制條例 毒品危害防制條例 宣   告   刑  有期徒刑8月 有期徒刑16年 有期徒刑7年6月 犯 罪 日 期  104年12月間某日 105年1月23日下午5時11分許 105年2月11日下午3時17分許 偵查(自訴)機關年度案號  新北地檢105年度偵字第13348號、105年度毒偵字第 3561、3562、5169號 新北地檢105年度偵字第27846、27847號 新北地檢105年度偵字第27846、27847號  最  後  事實審 法  院 臺灣高院 臺灣高院 臺灣高院  案  號 106年度上訴字第1226號 106年度上訴字第1914號 106年度上訴字第1914號  判  決日  期 106年8月2日 106年10月19日 106年10月19日   確定   判決 法  院 臺灣高院 臺灣高院 臺灣高院  案  號 106年度上訴字第1226號 106年度上訴字第1914號 106年度上訴字第1914號  判決確定日期 106年9月12日 106年11月21日 106年11月21日 是否得易科罰金        否       否       否 備         註  新北地檢109年度執更字第93號（編號1至6經本院以108年度聲字第2763號裁定應執行刑有期徒刑25年）   
編         號  7 8 9 罪         名  毒品危害防制條例 毒品危害防制條例 毒品危害防制條例 宣   告   刑  有期徒刑7年3月 有期徒刑15年2月 有期徒刑16年2月 犯 罪 日 期  105年4月30日 105年5月14日 105年5月17日 偵查(自訴)機關年度案號  新北地檢105年度毒偵字第9588號等 新北地檢105年度毒偵字第9588號等 新北地檢105年度毒偵字第9588號等  最  後  事實審 法  院 臺灣高院 臺灣高院 臺灣高院  案  號 107年度上訴字第3475號 107年度上訴字第3475號 107年度上訴字第3475號  判  決日  期 108年4月16日 108年4月16日 108年4月16日   確定   判決 法  院 最高法院 最高法院 最高法院  案  號 108年度台上字第2947號 108年度台上字第2947號 108年度台上字第2947號  判決確定日期 108年10月3日 108年10月3日 108年10月3日 是否得易科罰金        否       否       否 備         註  新北地檢108年度執字第14349號（編號7至14經本院以107年度上訴字第3475號判決應執行刑有期徒刑22年6月）   
編         號  10 11 12 罪         名  毒品危害防制條例 毒品危害防制條例 毒品危害防制條例 宣   告   刑  有期徒刑7年2月 有期徒刑15年5月 有期徒刑15年6月 犯 罪 日 期  105年5月14日 105年5月19日 105年5月26日 偵查(自訴)機關年度案號  新北地檢105年度毒偵字第9588號等 新北地檢105年度毒偵字第9588號等 新北地檢105年度毒偵字第9588號等  最  後  事實審 法  院 臺灣高院 臺灣高院 臺灣高院  案  號 107年度上訴字第3475號 107年度上訴字第3475號 107年度上訴字第3475號  判  決日  期 108年4月16日 108年4月16日 108年4月16日   確定   判決 法  院 最高法院 最高法院 最高法院  案  號 108年度台上字第2947號 108年度台上字第2947號 108年度台上字第2947號  判決確定日期 108年10月3日 108年10月3日 108年10月3日 是否得易科罰金        否       否       否 備         註  新北地檢108年度執字第14349號（編號7至14經本院以107年度上訴字第3475號判決應執行刑有期徒刑22年6月）   
編         號  13 14 罪         名  毒品危害防制條例 毒品危害防制條例 宣   告   刑  有期徒刑16年2月 有期徒刑7年1月 犯 罪 日 期  105年6月1日 105年6月19日 偵查(自訴)機關年度案號  新北地檢105年度毒偵字第9588號等 新北地檢105年度毒偵字第9588號等  最  後  事實審 法  院 臺灣高院 臺灣高院  案  號 107年度上訴字第3475號 107年度上訴字第3475號  判  決日  期 108年4月16日 108年4月16日   確定   判決 法  院 最高法院 最高法院  案  號 108年度台上字第2947號 108年度台上字第2947號  判決確定日期 108年10月3日 108年10月3日 是否得易科罰金        否       否 備         註  新北地檢108年度執字第14349號（編號7至14經本院以107年度上訴字第3475號判決應執行刑有期徒刑22年6月）